【裁判字號】    99,易,1842
【裁判日期】    990730
【裁判案由】    毒品危害防制條例
【裁判全文】
臺灣臺北地方法院刑事判決              99年度易字第1842號
公  訴  人  臺灣臺北地方法院檢察署檢察官
被      告  甲○○
上列被告因違反毒品危害防制條例案件，經檢察官提起公訴（99
年度毒偵字第1581號），被告於審理中就被訴事實先為有罪之陳
述，經本院裁定改用簡式審判程序，判決如下：
    主    文
甲○○施用第二級毒品，累犯，處有期徒刑陸月，如易科罰金，
以新臺幣壹仟元折算壹日。扣案如附表一所示之物沒收銷燬之，
扣案如附表二所示之物沒收之。
    事    實
一、甲○○曾因違反麻醉藥品管理條例、毒品危害防制條例、竊
    盜罪、偽造文書罪為法院判決有罪確定之紀錄。其中曾於民
    國八十七年間因施用毒品案件，經本院以八十七年度毒聲字
    第六一○號裁定送觀察、勒戒後，於同年十一月五日出所。
    嗣於九十二年二月間因施用毒品案件，經臺灣板橋地方法院
    以九十二年度毒聲字第五六一號裁定送觀察、勒戒後，認有
    繼續施用毒品之傾向，經同院以九十二年度毒聲字第八二二
    號裁定令入戒治處所施以強制戒治，於九十二年九月十七日
    出監，另刑事追訴部分，則經臺灣板橋地方法院以九十二年
    度簡字第二三四九號判處有期徒刑六月確定。又因數次違反
    毒品危害防制條例，分別經本院以九十六年度易字第二八○
    五號判決判處有期徒刑六月確定，臺灣板橋地方法院以九十
    六年訴字第四四九三號判處有期徒刑一年二月確定、九十七
    年度易字第二一八號判處有期徒刑七月確定。前述三案件經
    臺灣板橋地方法院以九十八年度聲字第一一三九號裁定更定
    執行刑為有期徒刑二年確定，並於九十八年十二月九日縮短
    刑期假釋，九十九年三月十八日假釋期滿未經撤銷視為執行
    完畢（構成累犯）。竟不知悔改，於九十九年四月九日遭警
    查獲採尿送驗前約八小時左右，在臺北縣中和市○○路之「
    人來人網」網咖內，以將甲基安非他命晶體放入玻璃球內燒
    烤產生煙霧吸食方式，施用第二級毒品。經警於九十九年四
    月九日上午四時許，在臺北市萬華區○○○路○段二五一號
    前查獲，並扣得其所有如附表一、二所示之物。
二、案經臺北市政府警察局萬華分局報告臺灣臺北地方法院檢察
    署檢察官偵查起訴。於本院審理中，甲○○就被訴事實先為
    有罪之陳述，經本院當庭裁定行簡式審判程序。
    理    由
一、前揭事實，業據被告甲○○坦承不諱（本院卷第四○頁背面
    參照），且經將被告為警查獲後採集之尿液送臺灣尖端先進
    生技醫藥股份有限公司檢驗，呈安非他命、甲基安非他命陽
    性反應，此有該公司九十九年四月二十一日濫用藥物檢驗報
    告一紙附卷可稽（臺灣臺北地方法院檢察署九十九年度毒偵
    字第一五八一號卷第七六頁參照），該公司分別以ＥＩＡ酵
    素免疫分析法、ＧＣ／ＭＳ氣相層析質譜儀分析法為初步、
    確認檢驗，其結果信而有徵，足為本院判斷之依據。又有附
    表一所示，經交通部民用航空局航空醫務中心以氣相層析質
    譜分析法檢驗，認含第二級毒品安非他命、甲基安非他命（
    上開偵查卷第七九頁參照）成分之物扣案可證，足以擔保被
    告前開任意性自白與事實相符。次查，被告曾因施用第二級
    毒品安非他命，經本院以八十七年度毒聲字第六一○號裁定
    送觀察、勒戒後，於同年十一月五日出所。嗣於九十二年二
    月間因施用毒品案件，經臺灣板橋地方法院以九十二年度毒
    聲字第五六一號裁定送觀察、勒戒後，認有繼續施用毒品之
    傾向，經同院以九十二年度毒聲字第八二二號裁定令入戒治
    處所施以強制戒治，於九十二年九月十七日出監，另刑事追
    訴部分，則經臺灣板橋地方法院以九十二年度簡字第二三四
    九號判處有期徒刑六月確定。又因數次違反毒品危害防制條
    例，分別經本院以九十六年度易字第二八○五號判決判處有
    期徒刑六月確定，臺灣板橋地方法院以九十六年訴字第四四
    九三號判處有期徒刑一年二月確定、九十七年度易字第二一
    八號判處有期徒刑七月確定。前述三案件經臺灣板橋地方法
    院以九十八年度聲字第一一三九號裁定更定執行刑為有期徒
    刑二年確定，並於九十八年十二月九日縮短刑期假釋，九十
    九年三月十八日假釋期滿未經撤銷視為執行完畢等情，有臺
    灣高等法院被告前案紀錄表在卷足證，被告既前曾因施用毒
    品案件，經觀察勒戒、強制戒治後，五年內再犯施用毒品罪
    ，為法院判處罪刑確定，則被告本次再度施用第二級毒品，
    雖已於前次施用毒品所受觀察勒戒、強制戒治完畢五年後，
    但參酌最高法院九十五年度第七次刑事庭會議決議，仍應依
    毒品危害防制條例第十條處罰。
二、查甲基安非他命，依毒品危害防制條例第二條第二項第二款
    規定，屬第二級毒品。核被告所為，係違反毒品危害防制條
    例第十條第二項之施用第二級毒品之罪。被告持有第二級毒
    品之犯行，為前述施用犯行所吸收。被告具事實欄所載刑之
    執行紀錄，此有臺灣高等法院被告前案紀錄表在卷足憑，其
    於受有期徒刑執行完畢後，五年內故意再犯本件有期徒刑以
    上之罪，為累犯，應依刑法第四十七條第一項規定加重其刑
    。爰審酌被告犯罪動機、目的，雖到案後自白不諱。惟素行
    不良等及其他一切情狀，量處如主文所示之刑，並諭知易科
    罰金之折算標準，以資儆懲。扣案如附表一所示之物，應依
    毒品危害防制條例第十八條第一項前段規定，不問屬於犯人
    與否，沒收銷燬之。附表二所示之物，為包裝附表一所示毒
    品而供被告持有該毒品所用之物，且為被告所有，此經被告
    供明。爰依刑法第三十八條第一項第二款規定，沒收之。
據上論斷，應依刑事訴訟法第二百七十三條之一第一項、第二百
九十九條第一項前段，毒品危害防制條例第十條第二項、第十八
條第一項前段，刑法第十一條前段、第四十七條第一項、第四十
一條第一項前段、第三十八條第一項第二款，判決如主文。
本案經檢察官劉文婷到庭執行職務。
中    華    民    國    99    年    7    月     30    日
                     刑事第十庭   法  官  姚念慈
以上正本證明與原本無異。
如不服本判決，應於判決送達後十日內，檢具繕本向本院提出上
訴狀上訴於臺灣高等法院。
                                  書記官  劉芸珊
中    華    民    國    99    年    7    月     30    日
附錄本案論罪科刑法條全文：
毒品危害防制條例第十條第二項
施用第二級毒品者，處三年以下有期徒刑。
附表一：
      扣案含第二級毒品甲基安非他命成分之白色結晶一袋（淨
      重零點伍肆零公克、取樣零點零零零貳公克、驗餘淨重
      零點伍捌公克）。
附表二：包裝附表一所示第二級毒品之夾鍊袋一枚。

司法院資訊處製作；財團法人民間司法改革基金會備份。
